---
title: "Analyse von Trinkbrunnen in Deutschland auf Open Street Maps (OSM)"
author: "Enrico Lauckner (hamburg@correlaid.org / bremen@correlaid.org)"
date: "11/20/2022"
output: correltools::html_yeti
---

```{r setup, include=FALSE}
knitr::opts_chunk$set(echo = F, warning = FALSE, message = FALSE)

library(dplyr)
library(ggrepel)
```

```{r load}
res_df <- read.csv(here::here("data/processed/city_tags.csv"),
                   sep=';')

city_summary_df <- read.csv(here::here("data/processed/city_summary.csv"),
                   sep=';')

missing_tags_df <- read.csv(here::here("data/processed/missing_tags.csv"),
                   sep=';')
```

## Zusammenfassung

* fountains_osm: Eingetragene Trinkbrunnen in OSM
* fountains_per_1000: Eingetragene Trinkbrunnen in OSM pro 1.000 Einwohner
* fountains_official: Offiziele Anzahl Trinbrunnen (manuell von tiptap bei 
ausgewählten Städten abgefragt)
* official_vs_osm: Eingetragene Trinkbrunnen in OSM minus offiziele 
Anzahl Trinbrunnen
* mean_quality: Durchschnittliche Qualität der Metadaten (Erklärung siehe unten)

```{r}
city_summary_df %>% 
  select(c('city', 'population', 'fountains_osm', 'official_vs_osm', 
           'fountains_per_1000', 'fountains_official', 'mean_quality')) %>%
  head(10)
```


## Trinkbrunnen OSM

```{r}
col <- 'fountains_osm'

city_top10 <- city_summary_df %>%
                arrange(col) %>%
                head(10)

city_top10$city <- factor(city_top10$city, levels = city_top10$city[order(city_top10[col])])

ggplot(data=city_top10, aes_string(x=col, y='city')) + 
  geom_bar(stat="identity", fill="orange") + 
  xlab(col) + 
  ylab('')
```


## Offiziell vs OSM

In den meisten Städten sind in OSM mehr Trinkbrunnen eingetragen als offiziell
angegeben. Ausnahme Stuttgart, hier scheinen noch viele Brunnen in OSM zu fehlen.

```{r}
col <- 'official_vs_osm'

tmp_df <- city_summary_df %>%
  select(c(city, official_vs_osm)) %>%
  filter(!is.na(official_vs_osm)) %>%
  arrange(official_vs_osm)

tmp_df$city <- factor(tmp_df$city, levels = tmp_df$city[order(tmp_df[col])])

ggplot(data=tmp_df, aes_string(x=col, y='city')) + 
  geom_bar(stat="identity", fill="orange") + 
  xlab(col) + 
  ylab('')
```

## Trinkbrunnen OSM pro 1.000 Einwohner

```{r}
col <- 'fountains_per_1000'

city_top10 <- city_summary_df %>%
                arrange_(paste0("-", col)) %>%
                head(10)

city_top10$city <- factor(city_top10$city, levels = city_top10$city[order(city_top10[col])])

ggplot(data=city_top10, aes_string(x=col, y='city')) + 
  geom_bar(stat="identity", fill="orange") + 
  xlab(col) + 
  ylab('')
```

## Qualität Metadaten OSM

Leider sind die Metadaten/Tags sehr schlecht gepflegt, selbst das bestgefüllte 
Tag `wheelchair` fehlt bei fast 75% aller Nodes

```{r}
col <- 'Missing'
missing_tags_df$tag <- rownames(missing_tags_df)

missing_top <- missing_tags_df %>%
                filter(!rownames(missing_tags_df) %in% c('osm_id', 'geometry', 
                                           'city', 'amenity')) %>% 
                arrange_(col) %>%
                head(10)

missing_top$tag <- factor(missing_top$tag, levels = 
                            missing_top$tag[order(-missing_top[col])])

ggplot(data=missing_top, aes_string(x=col, y='tag')) + 
  geom_bar(stat="identity", fill="orange") + 
  xlab(col) + 
  ylab('')
```

Aufgrund fehlender Daten wird die Qualität eines Punktes nur mit den folgenden 
Tags bestimmt:

* wheelchair
  ```{r}
  data.frame(table(res_df$wheelchair)) %>% arrange(-Freq)
  ```
* bottle
  ```{r}
  data.frame(table(res_df$bottle)) %>% arrange(-Freq)
  ```
* access
  ```{r}
  data.frame(table(res_df$access)) %>% arrange(-Freq)
  ```

Für jedes vorhandene Tag wird ein Punkt vergeben, diese summiert und durch die
Anzahl der vewendeten Tags geteilt. Daraus ergeben sich 100% wenn alle Tags 
gefüllt sind, 66% wenn 2/3 Tags gefüllt sind usw. Daraus ergbit sich folgendes
Ranking:

```{r}
col <- 'mean_quality'

city_top10 <- city_summary_df %>%
                arrange_(paste0("-", col)) %>%
                head(10)

city_top10$city <- factor(city_top10$city, levels = city_top10$city[order(city_top10[col])])

ggplot(data=city_top10, aes_string(x=col, y='city')) + 
  geom_bar(stat="identity", fill="orange") + 
  xlab(col) + 
  ylab('')
```

## Anzahl Trinkbrunnen vs Qualität

Die meisten Städte befinden sich im schlechtesten Quadranten links unten (wenig
eingetragene Trinkbrunnen relativ zur Einwohnerzahl, schlechte Qualität). 
Der beste Quadrant rechts oben (viele Trinkbrunnen, hohe Qualität der Metadaten) 
ist leider komplett leer

```{r}
city_top <- city_summary_df %>%
                head(50)

ggplot(city_top, aes_string(x='mean_quality', y='fountains_per_1000', label='city')) + 
  geom_point() + 
    geom_text_repel(size = 3)
```
